臺灣臺南地方法院民事判決　　　　　　 99年度簡上字第115號
上　訴　人
即　原　告　乙○○
訴訟代理人　謝依良律師
被　上訴人
即　被　告　甲○○
訴訟代理人　陳琪苗律師
上列當事人間請求侵權行為損害賠償事件，上訴人對於中華民國
99年5月18日本院新市簡易庭99年度新簡字第134號第一審判決提
起上訴，經本院於100年10月5日言詞辯論終結，判決如下：
    主  文
上訴駁回。
第二審訴訟費用由上訴人負擔。
    事實及理由
壹、程序事項：
一、按訴訟標的，乃原告為確定其私權之請求，或所主張或否認
    之法律關係是否存在，欲法院對之加以審判之對象。而為法
    院審判對象之法律關係，應為具體特定之權利義務關係，而
    非抽象之法律關係，即原告起訴以何種法律關係為訴訟標的
    ，應依原告起訴主張之原因事實定之，原告前後主張之原因
    事實不同，其為訴訟標的之法律關係自亦不同，即非同一事
    件（最高法院84年度臺上字第2194號判決參照）。再按加害
    人之侵權行為係持續發生，致加害之結果（損害）持續不斷
    ，若各該不法侵害行為及損害結果係現實各自獨立存在，並
    可相互區別者，被害人之損害賠償請求權，即隨各該損害不
    斷漸次發生（最高法院94年台上字第148判決意旨參照）。
    本件上訴人起訴時主張被上訴人侵權行為事實乃「被告…竟
    基於侵害原告名譽之故意，以書寫文字方式編造原告對其性
    騷擾之不實內容向台南縣戊○高級中學（下稱戊○高中）提
    出申訴，致包含戊○高中校長、人事主任與輔導主任在內之
    學校多數教職員均知此事而紛紛對原告投以異樣眼光」、「
    被告坦承向臺南縣戊○高級中學性別平等委員會委員陳述其
    遭原告性騷擾，嗣並以書面方式記載遭原告性騷擾之不實內
    容交付予非性別平等委員會委員而無調查權限之戊○高中教
    師己○○觀覽」（原審卷第12頁、第139頁），嗣上訴人提
    起上訴後，始於100年2月21日具狀主張將「被上訴人於民國
    98年5月底、6月初，在學校辦公室內，向證人丙○○指述遭
    上訴人性騷擾之言論亦屬侵害上訴人名譽、暨被上訴人不僅
    向證人丙○○指述曾遭上訴人性騷擾，亦向他人指述此事，
    連不相干之第三人庚○○都耳聞被上訴人指述其曾遭上訴人
    性騷擾之事」列為起訴範圍，並提出上訴人與訴外人庚○○
    於98年8月5日之通話譯文及光碟為據（本院卷第1卷第236頁
    - 第237頁）。惟查，上訴人原審起訴主張之事實，與其嗣
    後於本院所主張之上開事實，核非社會通念不可分之單一行
    為數舉動，且為不同日期所為之行為，致上訴人人格權損害
    之結果亦各別發生、各自獨立存在並可區別，依前揭說明，
    上訴人原起訴部分，與嗣後於本院所主張之上開事實，並非
    同一訴訟標的，且非原審起訴之範圍所及。而上訴人於本院
    言詞辯論時雖曾就被上訴人向證人丙○○指述遭上訴人性騷
    擾部分主張追加起訴，惟嗣又撤回追加聲明，準此，上訴人
    於100年2月21日具狀主張之上開事實，即非本院所得審酌。
貳、實體事項：
一、上訴人起訴、上訴意旨及於本院抗辯除與原判決記載相同，
    茲引用外，補稱：
  (一)本件被上訴人坦承有以口頭及文字（即自白書），向戊○高
    中輔導室主任己○○陳述其個人遭上訴人性騷擾之經過，被
    上訴人顯係在描述其親身經歷之事，核其言論當屬「事實陳
    述」，並非「意見表達」，被上訴人自應就其指述曾遭上訴
    人性騷擾之事實為舉證，否則，當屬侵害他人名譽之言論。
    上訴人縱因另件性騷擾案件而遭調查，並不能等同於上訴人
    必定有對被上訴人為性騷擾之舉。
  (二)被上訴人既坦承有以口頭及文字（即自白書），向己○○陳
    述其遭上訴人性騷擾之經過，且該自白書之內容亦經戊○高
    中校長丁○○及該校人事主任看過，苟被上訴人指述其遭上
    訴人性騷擾一節，並非實在，此等言論在客觀上顯已足貶損
    上訴人外部人格之社會上評價，自屬侵權行為。又「性騷擾
    」一詞於社會評價上為負面文字，單以「性騷擾」字句指述
    他人之人格品行，即足以貶損他人名譽，上訴人知悉遭被上
    訴人指控有性騷擾之舉，縱不知被上訴人所指述之具體過程
    或內容，亦不能遽認未損及上訴人名譽。
  (三)本件被上訴人為戊○高中輔導室老師，證人己○○為輔導室
    主任，平日負責校內學生之輔導業務，包含性騷擾預防與事
    後申訴之宣導，對性別平等教育法第22條第1項規定不能諉
    不知情，是被上訴人果有遭上訴人性騷擾之事實，其應較他
    人明瞭申訴救濟程序。若謂其遭上訴人性騷擾後，因「有難
    堪之情」（原判決臆測之語）而隱忍未發，豈有事後反以更
    難堪且可供傳閱之自白書方式將遭上訴人性騷擾之事，交由
    不具調查人員身份之己○○？不僅悖於常情，且不依規定，
    更使上訴人無從答辯。證人己○○證稱當時被上訴人以自白
    書方式提出，是為了要讓他觀看，是否有證據可供提告之用
    。此說法亦悖於常情，因有無證據，有則有之，無則無之，
    以口頭方式討論至為方便快速，實無道理以更麻煩、更難堪
    且更易於傳閱之書面為之。
  (四)本件係因兩造間有過節，被上訴人利用其擔任輔導室老師之
    機會，誤導許姓學生簽申訴書，於許姓學生申訴案成立後，
    為影響校內輿論及師生對上訴人之看法，被上訴人開始對外
    放話表示其亦曾遭上訴人性騷擾，除有誤導性平會調查委員
    心證之虞外，亦係將指摘上訴人之不實言論告知性平會之調
    查委員，且亦自承其曾以自白書方式陳述遭上訴人性騷擾之
    過程，被上訴人確有侵害上訴人名譽之舉。原審判決認事用
    法容有違誤，為此，爰提起上訴等情。
  (五)並聲明：求為判決：
    1.原判決廢棄。
    2.被上訴人應給付上訴人200,000元，及自起訴狀繕本送達
      翌日起至清償日止，按週年利率百分之5計算之利息。
二、被上訴人於本院抗辯除與原判決記載相同，茲引用外，補稱
    ：
  (一)被上訴人不否認曾將自身曾遭上訴人性騷擾一事告訴被上訴
    人之長官即證人己○○，當時學校已進行調查上訴人性騷擾
    學生之案件，己○○瞭解之後，乃要求被上訴人將該經驗寫
    成書面，己○○將該書面交給校長，校長將該書面予以封存
    ，由證人己○○之證詞可知，其係因就被上訴人所述之事情
    經過，認為應屬真實可信，方要求被上訴人將自身經驗寫成
    書面。又被上訴人係於學校調查上訴人涉及性騷擾學生案件
    期間，與己○○討論學校性騷擾案件時，因自己曾遭上訴人
    多次性騷擾，對於上訴人涉及性騷擾學生一事並不錯愕，乃
    向己○○提及自身的經驗，而上訴人既因涉及性騷擾案件遭
    調查，對於上訴人是否有性騷擾行為，並非不可受公評之事
    ，是以被上訴人參之自身經驗就上訴人性騷擾案件善意發表
    自己的言論，應受言論自由之保護。
  (二)如前所述，上訴人既因涉及性騷擾案件遭調查，對於上訴人
    是否有性騷擾行為，並非不可受公評之事，是以被上訴人參
    之自身經驗就上訴人性騷擾案件善意發表自己的言論，自無
    須舉證以證明。縱令，被上訴人之指述屬「事實之陳述」，
    而非「意見之表達」，然據證人己○○前揭證詞，可知被上
    訴人於告知己○○自身曾遭上訴人性騷擾之經驗後，己○○
    經瞭解後，判斷被上訴人所述應屬真實可信，才會要求被上
    訴人將該經驗寫成書面，且被上訴人經調查委員約談後，調
    查委員亦認被上訴人所言非虛。況且，據己○○於原審證述
    ，因其多少有耳聞一些事情，所以其先詢問當事人的意願，
    再將名單提供給調查委員，除被上訴人外，尚有其他遭上訴
    人性騷擾之老師接受約談，足證上訴人除有性騷擾被上訴人
    外，尚有性騷擾多位同校老師之情事，是就被上訴人曾遭上
    訴人性騷擾一事，依證人己○○之證詞及調查報告等已足認
    有相當理由確信其為真實。
  (三)據證人丁○○之證詞，被上訴人之書面陳述僅其與證人己○○、人室主任三人經手，足見該書面陳述僅該三人知悉，其
    他人並不知悉，則上訴人從何知悉被上訴人有提出該書面陳
    述？又上訴人何時知悉被上訴人有提出該書面陳述？又上訴
    人是否知悉該書面陳述之內容？若上訴人係於性騷擾案件調
    查報告後始知悉被上訴人有該份書面陳述，但並不知悉其內
    容，如何認為該書面陳述已足使貶損上訴人外部人格之社會
    評價？上訴人又如何證明其名譽受損（即他人對之評價貶損
    ）係因被上訴人之書面陳述，而非因其之前曾對學生或其他
    老師之性騷擾行為所致？況且，據證人己○○之證詞，可知
    被上訴人向己○○陳述自身曾遭上訴人性騷擾經過前，上訴
    人業因涉及性騷擾學生而遭調查，至少已為校長丁○○及輔
    導室主任己○○所知悉，若上訴人因此遭學校同事異樣眼光
    ，顯係上訴人個人之行為所致，與被上訴人該份書面陳述無
    關。換言之，上訴人縱有名譽受損（即他人對之評價貶損）
    ，顯然乃是其之前曾對學生或其他老師之性騷擾行為所致，
    與被上訴人該份書面陳述顯不具因果關係，被上訴人自毋庸
    負賠償之責。
  (四)被上訴人與上訴人為學校同事，因被上訴人於學校對上訴人
    進行性騷擾調查前，並不知上訴人尚有對學校其他同事為性
    騷擾，是以對於自己不只一次遭上訴人性騷擾之事，雖十分
    氣憤，但對於自己竟然會遭到上訴人多次性騷擾，顯然內心
    受創甚深而難以啟齒。況且，衡之常情，女性遭到他人性騷
    擾後，尤其是社經地位較高、學歷較高者，更因顧及顏面，
    隱忍不發，因此被上訴人遭上訴人數次性騷擾後，因有上情
    而未提出申訴。且係因己○○要求，方將自身經驗寫成書面
    ，因對長官己○○之信賴，被上訴人相信該份書面陳述不會
    被傳閱，而己○○於校園性騷擾案件調查時，負責提供約談
    名單給調查委員，被上訴人於調查委員詢問時陳述自身曾遭
    上訴人性騷擾，並無上訴人所稱被上訴人係故意為不實之陳
    述以侵害其名譽，是以被上訴人將該書面陳述提供予己○○
    並無不當，則上訴人主張係因被上訴人指述遭上訴人性騷擾
    一事非實在，上訴人乃有未提出申訴且書立書面陳述等有違
    常情之舉，上訴人上開主張顯非可採。
  (五)被上訴人並無誤導許姓學生簽下不實申訴書之情事，且被上
    訴人亦無於許生申訴案成立後，對外放話表示曾遭上訴人性
    騷擾之舉，被上訴人實無上訴人所稱侵害其名譽之舉，縱令
    被上訴人在長官要求下以書面方式陳述自己遭上訴人性騷擾
    之經過，如此作為亦無有侵害上訴人之名譽。上訴人提出許
    姓學生之聲明書及其母之陳情書，均係上訴人不當施壓、誤
    導二人簽名，並非上訴人對許姓學生未有性騷擾之行為。況
    且，上訴人確實有性騷擾學生、被上訴人及其他教職員之情
    事，業經該校性別平等委員會之調查委員們調查屬實在案。
    本件上訴人性騷擾學生、教職員之行為，經性別平等委員會
    之調查委員調查屬實在案，而戊○高中依調查結果給予上訴
    人「解聘」處分，而臺南縣教育處對於本件性騷擾案之調查
    結論及對上訴人之「解聘」處分，亦認為並無違法或不當之
    處而予以維持，足認上訴人所指摘之事顯非實在，不足採信
    。綜上所述，上訴人之主張均非有理等語，資為抗辯。
  (六)並聲明：請求駁回上訴。
三、兩造不爭執之事項：
  (一)臺南市戊○高級中學（下稱戊○高中）曾經於98年5月間組
    成性別平等委員會調查上訴人涉及性騷擾行為，經該校性別
    平等委員會調查結果，作成性騷擾成立之結論，該性騷擾案
    業經當時臺南縣政府98年9月23日府人考字第0980207611號
    函核定確認上訴人校園性騷擾事件屬實，處以記一大過處分
    在案，上訴人業向臺南市教師申訴審議委員會提出申訴，目
    前尚未確定。
  (二)被上訴人曾以口頭及書面（自白書）向己○○陳述其受上訴
    人性騷擾之情事，該書面交付己○○，己○○又將該書面交
    付戊○高中校長丁○○，丁○○閱覽後即將該書面交由人事
    室主任辛○○予以封存保管。
  (三)嗣後上開性騷擾案重啟調查，被上訴人曾向性別平等委員會
    調查小組陳述其遭上訴人性騷擾之經過。
  (四)上訴人涉及性騷擾學生事件，經該校性別平等委員會重啟調
    查之結果，除作成性騷擾成立之結論外，並建議送校教評會
    予以解聘。
  (五)戊○高中並未接獲被上訴人以文字或口頭申訴遭上訴人性騷
    擾之情事。
四、得心證之理由：
    查本件上訴人起訴主張因被上訴人以口頭及文字即自白書，
    向戊○高中輔導室主任己○○陳述其個人遭上訴人性騷擾之
    經過，己○○以將該書面交付校長丁○○，丁○○閱覽後將
    該書面交予人事室主任辛○○，被上訴人並曾向性別平等委
    員會委員陳述，致其名譽受有嚴重損害等語，被上訴人則以
    前揭情詞置辯，經查：
  (一)按侵權行為之成立，須侵害他人權利之行為具不法性，依通
    說所採之結果不法說，凡侵害他人權利者，可即先認定其不
    法，惟加害人得證明有違法阻卻事由而不負侵權責任。名譽
    是否被侵害，乃社會之評價，並涉及言論自由。又按言論自
    由為人民之基本權利，憲法第11條有明文保障，國家應給予
    尊重及最大限度之維護，俾人民得以實現自我、溝通意見、
    追求真實及監督各種政治或社會活動之功能得以發揮，惟為
    兼顧對個人名譽、隱私及公共利益之保護，法律並非不得對
    言論自由依傳播方式為合理之限制，司法院大法官會議第50
    9號解釋揭櫫明確。惟名譽係開放概念，一人行使言論自由
    是否因而侵害他人之名譽，構成不法，應依法益權衡加以判
    斷。上開509號解釋旨在衡平憲法所保障之言論自由與名譽
    權兩種法益，在民事事件中，就一人行使言論自由，是否構
    成不法侵害，基於法律秩序的統一性，應就整體法規範予以
    評價考量，因憲法為民事法之上位規範，在為民事法解釋時
    亦不應違反憲法原則及憲法精神，而應採合憲解釋為之。是
    上開509號解釋於民事法中應予適用，而將該解釋文揭櫫之
    概念及刑法第310條第3項、第311條除外規定，置於民事個
    案中予以考量，而作為侵害名譽權行為之阻卻不法事由，俾
    使上開509號解釋揭櫫之精神在下位法律規範中之之價值判
    斷一致，以維護法律秩序之整體性。易言之，司法院大法官
    會議第509號解釋於民事法中應予適用，而將該解釋文揭櫫
    之概念及刑法第310條第3項、第311條除外規定亦於民事個
    案中予以考量，作為侵害名譽權行為之阻卻不法事由。亦即
    ，凡與公共利益有關之真實事項，如基於保護個人名譽而不
    得宣佈，不免過當且未慮及社會利益，刑法經參酌損益，乃
    規定誹謗之事具真實性者不罰，僅於涉及私德而與公共利益
    無關者，不在此限；又保護名譽權，應有相當之限制，若一
    味箝束言論，足為社會之害，則以善意發表言論，就可受公
    評之事為適當之評論者，不問真偽，概不予處罰。上開個人
    名譽權與言論自由發生衝突之情形，於民事亦然，有關上開
    不罰之規定，於民事事件亦得採為審酌標準。是故，行為人
    之言論雖損及他人名譽，惟其言論屬陳述事實，如能證明其
    為真實，或行為人雖不能證明言論內容為真實，但依其所提
    證據資料，足認為行為人有相當理由確信其為真實者；或言
    論屬意見表達，如係善意發表，對於可受公評之事而為適當
    之評論者，無所謂真實與否，均難謂係不法侵害他人之權利
    ，尚難令負侵權行為損害賠償責任，最高法院96年度台上字
    第928號、97年度台上字第970號判決為同一見解可供參考。
    次按以善意發表言論，而有因自衛、自辯或保護合法之利益
    者，不罰，刑法第311條第1款定有明文，此係法律就妨害名
    譽罪特設之阻卻違法事由，目的即在維護善意發表意見之自
    由，此對於名譽權侵害是否應負損害賠償責任之認定亦應類
    推適用。所謂之善意，乃非專以毀損他人名譽、信用為目的
    之謂。雖非謂凡於訴訟中，在法庭上所為之陳述者，即合於
    刑法第311條第1款所定之阻卻違法事由，在判斷此項言論是
    否出於自衛、自辯或保護合法之利益者，並非在審查有無使
    用適當之字眼或形容詞，而係在審查其所評述者，是否出於
    保衛權利及其他合法利益、自我辯白等必要，而實質上與此
    有一定程度之關聯者，以及行為人為該評論時，是否以毀損
    被評述人之名譽為唯一目的。
  (二)再按侵害名譽權之行為，名譽有無受損害，應以社會上對個
    人評價是否貶損作為判斷之依據，苟其行為足以使他人在社
    會上之評價受到貶損，不論其為故意或過失，均可構成侵權
    行為，其行為不以廣佈於社會為必要，僅使第三人知悉其事
    ，亦足當之。最高法院90年台上字第64 6號判例意旨足資參
    照。易言之，侵害名譽權之行為雖不以廣佈於社會為必要，
    而僅使第三人知悉其事為已足，惟仍須以社會上對個人評價
    是否貶損作為判斷之依據，苟其行為未使他人在社會上之評
    價受到貶損，即難認構成侵權行為。又所謂名譽，係指人在
    社會所享有一切對其品德、聲譽所為之評價，屬開放概念，
    其侵害是否構成不法，應依法益權衡加以判斷，循一般社會
    觀念，考量行為人之言論，是否逾越當代社會生活中合理範
    圍內，應容忍之反對、不友善或衝突性言論程度，而貶損其
    人之聲譽定之。至於受評論者主觀上是否感受到損害，則非
    憑以認定之標準，且關於名譽權之侵害，行為人是否應負賠
    償相當金額之義務，應以實際加害情形與其名譽影響是否重
    大，及被害者之身分地位與加害人經濟狀況等關係定之（最
    高法院47年台上字第1221號判例意旨參照），即必以不法侵
    害名譽且影響情節重大，方得請求行為人賠償相當金額。
  (三)本件戊○高中曾於98年5月間組成性別平等委員會調查上訴
    人涉及性騷擾學生行為，經該校性別平等委員會調查結果，
    作成性騷擾成立之結論，該性騷擾案業經當時臺南縣政府98
    年9月23日府人考字第0980207611號函核定確認上訴人校園
    性騷擾事件屬實，處以記一大過處分在案，上訴人固否認關
    於性騷擾該校女學生之事實，並已向臺南市教師申訴審議委
    員會提出申訴而未確定，惟嗣後上開性騷擾案重啟調查，上
    訴人就涉及性騷擾學生事件，經該校性別平等委員會重啟調
    查之結果，除作成性騷擾成立之結論外，並建議送校教評會
    予以解聘，為兩造所不爭執（詳不爭執事項(一)(三)(四)）。而教
    師是否涉有性騷擾女學生，事關該教師人格尊嚴、品性、聲
    譽甚鉅，更足以影響及該教師在該校是否適於繼續任教之程
    度應無庸疑，上訴人所涉性騷擾學生之不當行為並經該校性
    別平等委員會調查而作成性騷擾成立之結論，則上訴人之行
    為經性別平等委員會作成性騷擾成立之事實，當屬可受公眾
    為適當評論之事。本件被上訴人以口頭及自白書向該校輔導
    室主任己○○陳述其個人遭上訴人性騷擾之緣由，據證人己○○證稱：「當時我們學校正在進行調查原告性騷擾學生的
    案件，所以被告也把自己有相同經驗的情形告訴我，我瞭解
    之後，就要求被告寫成書面。」、「（問：這份書面後來如
    何處理？）這份書面我後來交給校長，校長有跟我討論一下
    ，之後就將資料封存起來。」、「（問：為何第二次調查時
    約談被告？）第一次的調查是在98年5月間進行，在7月間結
    案，但是之後陸續有聽到老師說不只有被調查的學生，還有
    已經畢業的學生或其他老師也遭原告性騷擾，但是這個時候
    還沒有足夠事證進行第二次調查，後來因為原告不斷的申訴
    ，教育部中部辦公室發函要求學校再把事情調查清楚，所以
    才又在99年1月份開始第2次調查。第2次調查約談名單由我
    提供的，因為我多少有耳聞一些事情，所以我先詢問當事人
    的意願，再將名單提供給調查委員。」、「（問：除了被告
    之外是否還有其他老師接受約談？）是的，也是因為遭原告
    性騷擾。」、「（問：調查委員進行調查的程序是否清楚？
    ）地點是在本校的個別諮商室，一般人是不能任意進出的，
    調查時出席人員有三位調查委員、當事人（被詢問人）及紀
    錄」等語（原審卷第132-133頁）。證人即戊○高中校長丁○○則證稱：「（問：98年間有無接到被告申訴遭原告性騷
    擾的情形？）被告沒有口頭向我申訴過，至於文字部分是己○○老師有拿被告的自白書給我看。」、「（問：自白書內
    容為何？）記載被告遭原告性騷擾的過程。」、「（問：為
    何這份自白書會交給你？）己○○老師是本校性別平等委員
    會的執行秘書，是他拿給我的，我認為這份資料不是要向學
    校申訴的意思，只是要陳述這件事，所以我看完後交給人事
    主任封存。」、「（問：為何會覺得這份自白書不是向你申
    訴的意思？）因為一般申訴有正常管道」等語（見原審卷第
    130-131頁）。觀諸上開證人證述，足認本件被上訴人並未
    曾主動以文字或口頭申訴遭上訴人性騷擾之情事，而係因戊○高中性別平等委員會已著手調查上訴人性騷擾女學生案件
    ，在調查過程中，被上訴人以口頭向主管己○○敘及自身遭
    遇，經主管之要求而配合提出書面、並被動配合於性別平等
    委員會調查時接受詢問。揆諸首揭說明，因性別平等委員會
    調查小組業已展開調查，被上訴人係被動配合調查，核與釐
    清上訴人有無性騷擾行為之慣性、是否適於繼續任教、影響
    學生心理程度與社會對其之信賴至有相關，並非無端恣意以
    貶抑損害上訴人名譽或人格為目的，無真實之惡意，而屬就
    所涉公眾事務善意發表言論之範疇，自難謂係不法侵害上訴
    人之權利。況且，被上訴人在學校調查上訴人所涉性騷擾女
    學生案之階段，向輔導室主任己○○所為口頭陳述，係應己○○之要求而製作書面，己○○復已將該書面交付校長丁○○再交由人事室主任辛○○封存保管，則該自白書既經封存
    而未遭揭示，難謂已使上訴人在社會上的評價受到貶損，自
    難認構成侵權行為，是上訴人主張已貶損其外部人格之社會
    上評價等語，並不可採。
  (四)從而，被上訴人以上開方式陳述遭上訴人性騷擾經過之行為
    核與侵權行為損害賠償責任之要件不合，自難令其負損害賠
    償責任。
五、綜上所述，被上訴人之行為尚難認有何不法侵害上訴人權利
    可言，亦難認有何使上訴人在社會上評價受到貶損之處。是
    上訴人依據民法第195條、第184條第1項前段規定請求精神
    上損害賠償200,000元，及自起訴狀繕本送達翌日起至清償
    日止，按週年利率百分之5計算之利息，為無理由，應予駁
    回。原審為上訴人敗訴之判決，於法並無不合。上訴意旨指
    摘原判決不當，求予廢棄改判，為無理由，應予駁回。
六、本件事證已臻明確，兩造其餘攻擊防禦方法，經核與本件判
    決結果不生影響，爰不一一論述，附此敘明。
七、據上論結，本件上訴為無理由，依民事訴訟法第436條之1第
    3項、第449條第1項、第78條、第463條，判決如主文。
中　　華　　民　　國　100　　年　　10　　月　　19　　日
                  民事第二庭  審判長法　官  李杭倫
                                    法  官  黃莉莉
                                    法  官  高俊珊
以上正本證明與原本無異。
本件判決不得上訴。
中　　華　　民　　國　 100　　年　　10　　月　　21　　日
                                    書記官  蔡雅惠
